【裁判字號】    90,訴,96
【裁判日期】    900524
【裁判案由】    偽造文書等
【裁判全文】
臺灣花蓮地方法院刑事判決                              九十年度訴字第九六號
    公  訴  人  臺灣花蓮地方法院檢察署檢察官
    被      告  乙○○
右列被告因竊盜等案件，經檢察官提起公訴（九十年度偵字第六一六號），本院判決
如左：
    主  文
乙○○攜帶兇器竊盜，處有期徒刑拾月，緩刑年。
    事  實
一、乙○○意圖為自己不法之所有，於民國（下同）九十年一月五日上午七時許，在
    花蓮市鎮○街三十七號前，攜帶其所有客觀上足以對人之生命、身體構成威脅之
    螺絲起子一支（業已丟棄），竊取甲○○所有（起訴書誤載為王立銘所有）停放
    於該處之車號Ｕ七－八七六一號自用小客車得逞。乙○○隨即於翌日（一月六日
    ）在花蓮市○○路一四一號住處，以其所有之挫刀將上揭贓車之引擎號碼磨掉（
    原引擎號碼為：ＶＡ－ＡＡ一九五０一號），並以其所有打字機所用字體重新打
    造其母楊春英所有車號Ｌ三－八九一一號自用小客車之引擎號碼Ａ三Ｔ０五六０
    九號於該贓車之引擎上，並接續將該Ｌ三－八九一一號自用小客車之車身號碼切
    下，焊接在其所竊取之贓車上，足以生損害於監理機關對於車籍管理之正確性與
    甲○○之權利。嗣於九十年一月十一日二十三時三十分許，乙○○駕駛上揭贓車
    行經花蓮市○○路仁里橋頭經警臨檢查獲。
二、案經花蓮縣警察局移送台灣花蓮地方法院檢察署檢察官偵查起訴。
    理  由
一、右揭犯罪事實，業據被告乙○○迭於警訊、偵查及本院審理時坦承不諱，核與甲
    ○○之夫王立銘指訴被害情節相符，並有贓證物品認領保管收據一紙附卷可稽，
    本件事證明確，被告犯行洵堪認定，應予依法論科。
二、按刑法第三百二十一條第一項第三款之攜帶兇器竊盜罪，係以行為人攜帶兇器竊
    盜為其加重條件，此所謂兇器，其種類並無限制，凡客觀上足對人之生命、身體
    、安全構成威脅，具有危險性之兇器均屬之，且祇須行竊時攜帶此種具有危險性
    之兇器為已足，並不以攜帶之初有行兇之意圖為必要。另按「機車引擎號碼，係
    機車製造廠商出廠之標誌，乃表示一定用意之證明，依刑法第二百二十條規定，
    應以私文書論。上訴人將原有舊機車上之引擎號碼鋸下，用強力膠粘貼於另一機
    車引擎上，乃具有創設性，應屬偽造而非變造」；又按「汽車引擎號碼，係與汽
    車之牌照合為特定汽車所有權歸屬之證明，依習慣足以為表示其用意之證明，應
    以私文書論，上訴人將原有引擎號碼磨毀而偽造他車之號碼，其行為足以生損害
    於原汽車所有人及公路監理機關對汽車之管理，因而損害公眾。係犯刑法第二百
    二十條，第二百十條之偽造私文書罪」，分別為最高法院六十六年度台上字第一
    九六一號判例、七十年台上字第二五四三號判決意旨著有明文。本件被告乙○○
    於竊取上揭汽車時攜帶螺絲起子，雖係供行竊之工具，然上揭螺絲起子於客觀上
    足以對人之身體、生命構成威脅，即應成立刑法第三百二十一條第一項第三款之
    攜帶凶器竊盜罪。另被告以其所有之挫刀將上揭贓車之引擎號碼磨掉，並以其所
    有打字機所用字體重新打造車號Ｌ三－八九一一號自用小客車之引擎號碼Ａ三Ｔ
    ０五六０九號於該贓車之引擎上，並接續將該Ｌ三－八九一一號自用小客車之車
    身號碼切下，焊接在其所竊取之贓車上之行為，稽諸上述，核係犯刑法第二百二
    十條第一項、二百十條之偽造準私文書罪之接續犯。公訴人認被告所為係犯刑法
    第三百二十一條第一項第三款、同法第二百十條之變造私文書罪、偽造私文書罪
    ，起訴法條容有誤會，應予以更正，惟無庸為法條之變更，併此敘明。被告所犯
    上揭二罪，有方法、結果之牽連關係，應從一重之加重竊盜罪處斷。爰審酌被告
    素行狀況良好、犯罪動機、目的、手段、年紀尚輕、犯罪後態度坦然接受、而被
    害人於本院審理時亦當庭表示原諒，請求本院給予被告改過自新之機會等一切情
    狀，量處如主文所示之刑，以示儆懲。又被告前未曾受有期徒刑以上刑之宣告，
    此有台灣花蓮地方法院檢察署刑案資料查註紀錄表一份在卷可稽，其因一時失慮
    ，致觸刑章，事後深具悔意，經此教訓應知所警惕而無再犯之虞，本院認對被告
    所處之刑以暫不執行為適當，爰併宣告緩刑三年，以啟自新。末查，被告所用以
    竊取上揭汽車之螺絲起子一支、磨掉汽車引擎號碼之挫刀一把、偽造引擎號碼之
    打字機字體等物品，均已丟棄，業據被告於本院審理時供述在卷，已無從為沒收
    之諭知，併此敘明。
據上論斷，應依刑事訴訟法第二百九十九條第一項前段、刑法第三百二十一條第一項
第三款、第二百十條、第五十五條、第七十四條第一款、罰金罰鍰提高標準條例第一
條前段，判決如主文。
中    華      民      國    九十      年      五      月    二十四    日
                                臺灣花蓮地方法院刑事庭
                                    法  官  林  國  泰
右正本證明與原本無異。
如對本判決不服，應於送達後十日內，向本院提出上訴狀。（應抄附繕本）告訴人或
被害人如對於本判決不服者，應具備理由請求檢察官上訴，其上訴期間之計算係以檢
察官收受判決正本之日期為準。
                                    法院書記官
中      華      民      國    九十      年      五      月    三  十    日
附錄本判決論罪之法律條文：
刑法第三百二十一條：
犯竊盜罪而有左列情形之一者，處六月以上五年以下有期徒刑：
一、於夜間侵入住宅或有人居住之建築物、船艦或隱匿其內而犯之者。
二、毀越門扇、牆垣或其他安全設備而犯之者。
三、攜帶兇器而犯之者。
四、結夥三人以上而犯之者。
五、乘火災、水災或其他災害之際而犯之者。
六、在車站或埠頭而犯之者。
前項之未遂犯罰之。
刑法第二百十條：
偽造、變造私文書，足以生損害於公眾或他人者，處五年以下有期徒刑。


司法院資訊處製作；財團法人民間司法改革基金會備份。
